【裁判字號】    97,消債更,107
【裁判日期】    970731
【裁判案由】    聲請更生程序
【裁判全文】
臺灣嘉義地方法院民事裁定           97年度消債更字第107號
聲  請  人  甲○○
訴訟代理人  陳正芳律師
上列當事人聲請更生程序事件，本院裁定如下：
    主    文
聲請駁回。
聲請程序費用由聲請人負擔。
    理    由
一、按債務人與金融機構協商成立者，不得聲請更生或清算，但
    因不可歸責於己之事由，致履行顯有重大困難者，不在此限
    ；本條例施行前，債務人依金融主管機關協調成立之中華民
    國銀行公會會員辦理消費金融案件無擔保債務協商機制與金
    融機構成立之協商，準用前項之規定，消費者債務清理條例
    第151條第5項、第6項分別定有明文。又聲請更生或清算不
    合程式或不備其他要件者，法院應以裁定駁回之，但其情形
    可以補正者，法院應定期間先命補正，復為同條例第8條所
    明定。
二、查本件聲請人向本院聲請更生，雖主張：其有不能清償債務
    情事，前已提出債權人清冊，以書面向最大債權金融機構請
    求共同協商債務清償方案，並成立協商，惟依前揭協商，聲
    請人每月需償還臺幣（下同）37,310元，而聲請人每月收入
    平均約為39,000元，且必須支出房貸25,000元，餘額已無法
    負擔聲請人全家生活必要之支出，原協商條件顯然過苛，致
    聲請人履行該協商條件顯有困難，且非可歸責於聲請人，聲
    請人復未經法院裁定開始清算程序或宣告破產，爰依法聲請
    更生等語。
三、聲請人主張其所負無擔保或優先權債務總金額未超過1,200
    萬元，且於本件更生聲請前，已依金融主管機關協調成立之
    中華民國銀行公會會員辦理消費金融案件無擔保債務協商機
    制與台新商業銀行股份有限公司成立協商，依協商，聲請人
    每月應償還37,310元等情，有聲請人提出之債權人清冊、協
    議書及無擔保債務還款計劃各1份附卷可按，應為真實。惟
    按，債務人依消費者債務清理條例第151條第5項、第6項規
    定向法院聲請更生或清算者，自應就協商後係因不可歸責於
    己之事由致履行顯有困難之事實，負舉證之責任。本件聲請
    人目前受僱於某雇主從事工程之工作，每月收入約30,000元
    乙節，除為聲請人所具之更生聲請狀內載明外，復為聲請人
    所自承（見本院民國97年7月15日訊問筆錄），據此，堪認
    聲請人係有工作能力且有收入之人。惟經本院命聲請人於上
    開調查期日提出僱用人所出具之工作薪資證明，聲請人復當
    庭陳稱：其雇主因無報稅，不敢出具證明亦不可能出庭作證
    等語（見同上揭訊問筆錄），又本院再命聲請人提出切結其
    每月收入為39,000元之切結書，聲請人仍未提供其雇主之姓
    名、地址等資料供本院斟酌，此有該切結書1紙附卷可按，
    從而，本院自無從認定聲請人之收入僅為39,000元。準此，
    聲請人主張其履行協商條件顯有重大困難乙節，不能採信，
    應認聲請人聲請更生，違背消費者債務清理條例第151條第6
    項之規定，且上開欠缺又屬無從補正，依上說明，自應駁回
    其聲請，爰裁定如主文。
中    華    民    國    97    年    7     月    31    日
                  民一庭法  官  游悅晨
如對本裁定抗告應於送達後10日內向本院提出抗告狀，並繳納抗
告費新臺幣1,000元。
以上正本係照原本作成。
中    華    民    國    97    年    7     月    31    日
                        書記官  張富


司法院資訊處製作；財團法人民間司法改革基金會備份。
